臺灣新竹地方法院民事裁定
                                     109年度事聲字第34號
異  議  人  郭至陽  
相  對  人  新竹縣政府

法定代理人  楊文科  

上列異議人與相對人間請求拆屋還地事件，業經判決確定，本院
依職權確定訴訟費用，異議人對於民國109 年11月16日本院司法
事務官所為109 年度司聲字第292 號裁定聲明異議，本院裁定如
下：
    主  文
異議駁回。
    理  由
一、按當事人對於司法事務官處理事件所為之終局處分，得於處
    分送達後10日之不變期間內，以書狀向司法事務官提出異議
    ；司法事務官認前項異議有理由時，應另為適當之處分；認
    異議為無理由者，應送請法院裁定之；法院認第1 項之異議
    為有理由時，應為適當之裁定；認異議為無理由者，應以裁
    定駁回之，民事訴訟法第240 條之4 第1 項前段、第2 項及
    第3 項分別定有明文。本件異議人係於民國109 年11月20日
    收受本院司法事務官於民國109 年11月16日以109 年度司聲
    字第292 號所為依職權裁定確定訴訟費用額之處分，於109
    年11月27日向本院具狀提出異議，本院司法事務官認其異議
    無理由而送請本院裁定，核與上開條文規定及意旨相符，先
    予敘明。
二、異議意旨略以：貴院106 年度重訴字第57號民事判決所示第
    一審訴訟費用由被告郭至陽負擔百分之三十三、被告郭青山
    負擔百分之二十六、被告郭至琛負擔百分之十四、被告郭莊
    秀美負擔百分之十六，餘由原告新竹縣政府負擔，同樣是輔
    助人，為何郭麗珠與郭鳳如不需負擔？為何新竹縣政府僅需
    負擔百分之十一？又其計算式是否合理？懇請貴院說明清楚
    等語。
三、按法院未於訴訟費用之裁判確定其費用額者，第一審受訴法
    院於該裁判有執行力後，應依聲請並得依職權以裁定確定之
    。依此裁定所確定之訴訟費用額，應於裁定送達之翌日起，
    加給按法定利率計算之利息，民事訴訟法第91條第1項、第3
    項分別定有明文。此一確定訴訟費用額之程序，僅在審究有
    求償權之一造當事人所開列之費用項目，及其提出支付費用
    之計算書等證據，是否屬於訴訟費用之範圍，以確定應負擔
    訴訟費用之他造當事人所應賠償其之訴訟費用數額，至訴訟
    費用負擔之主體、負擔比例等悉依命負擔訴訟費用之裁判定
    之，非確定訴訟費用額之程序所得審酌，亦不容於確定訴訟
    費用額之程序中，更為不同之酌定（最高法院107年度台抗
    字第563號、98年度台抗字第705號裁定意旨參照）。
四、經查，兩造及其餘同案被告間拆屋還地事件，經本院於107
    年5 月2 日以106 年度重訴字第57號判決後，被告郭莊秀美
    部分於107 年5 月30日確定，其餘被告即聲請人郭至陽、郭
    青山、郭至琛不服，提起上訴，經臺灣高等法院107 年8 月
    21日107 年度重上字第436 號判決上訴駁回，被告郭至琛部
    分於108 年1 月28日確定，聲請人郭至陽、郭青山不服再提
    起上訴，經臺灣高等法院以上訴不合法裁定駁回，聲請人郭
    至陽、郭青山不服上開裁定，再提起抗告，經最高法院109
    年度台抗字第126 號裁定駁回抗告後，於109 年1 月15日確
    定，本院106 年度重訴字第57號確定判決主文第八項為：「
    訴訟費用由被告郭至陽負擔百分之三十三、被告郭青山負擔
    百分之二十六、被告郭至琛負擔百分之十四、被告郭莊秀美
    負擔百分之十六，餘由原告（即新竹縣政府）負擔。」等語
    ，此業為本院依職權調閱上開案號之卷宗、判決核閱屬實。
    由上可知，上開確定判決已確定該案第一審訴訟費用負擔之
    主體及負擔比例。循此，相對人於該案判決確定後，檢具第
    一審裁判費（含支付命令）收據、地政事務所地政規費收據
    ，聲請確定訴訟費用，而本院司法事務官依相對人之聲請，
    調取本案訴訟卷宗審查後，確定異議人應賠償相對人之訴訟
    費用為61,990元及自裁定送達翌日起至清償日止，按週年利
    率5%計算之利息，核無不合。異議人雖執前詞提出異議，惟
    揆諸前揭說明，相對人提出之各項費用確實均屬上開案件訴
    訟程序進行中之法定訴訟費用範圍，已如前述，而有關該案
    訴訟之訴訟費用應由何人負擔、負擔比例如何等節，亦均經
    該案法院認定後，判決確定在案，此部分非屬確定訴訟費用
    額程序所得審究或得另行酌定之事項，故當事人自應就該案
    中確定之訴訟費用額，依法院確定判決所認定之負擔主體與
    比例分擔之。異議人所為爭執，自屬無據。從而，異議意旨
    指摘原裁定不當，求予廢棄，為無理由，應予駁回。
五、依民事訴訟法第240 條之4 第3 項後段，裁定如主文。
中　　華　　民　　國　　109 　年　　12　　月　　17　　日
                  民事第二庭  法　官   張詠晶
以上正本係照原本作成。
如不服本裁定應於送達後10日內向本院提出抗告狀，並繳納抗告
費新臺幣1,000元。
中　　華　　民　　國　　109 　年　　12　　月　　18　　日
                              書記官    蔡美如